臺灣高等法院臺南分院刑事判決　　　九十二年度上訴字第一四六八號　Ａ
　　　上　訴　人
　　　即　被　告　甲　○　○
　　　指定辯護人　本院公設辯護人　乙　○　○
右上訴人因強盜等案件，不服臺灣臺南地方法院九十二年度訴字第八０一號中華民國
九十二年十二月二　日第一審判決（起訴案號：臺灣臺南地方法院檢察署九十二年度
偵字第五六四三號），提起上訴，本院判決如左：
      主      文
上訴駁回。
      事      實
一、甲○○於民國（下同）九十二年一月中旬，以郵購之方式，購得仿ＷＡＬＴＨＥ
    Ｒ廠製造之半自動玩具手槍一支，未經許可，在其不詳姓名不知情之朋友工廠，
    換裝適用子彈土造金屬槍管，改造成可擊發子彈，具有殺傷力之槍枝後予以持有
    。嗣於九十二年三月十九日二十三時五十分許，在彰化縣彰化市○○路八十八號
    華陽市場前，為警查獲，並扣得改造手槍壹把（槍枝管制編號00000000
    00號，含彈匣貳個）。
二、案經彰化縣警察局彰化分局報由臺灣彰化地方法院檢察署，呈臺灣高等法院檢察
    署核轉台灣台南地方法院檢察署檢察官偵查起訴。
      理      由
一、上訴人即被告甲○○對於右揭時地持有具有殺傷力之改造手槍乙情，固坦認不諱
    惟矢口否認有改造手槍之犯行，辯稱：槍管係不詳姓名、年籍、住所之友人在其
    工廠製造的云云。經查：扣案之改造手槍一枝，經檢察官送內政部警政署刑事警
    察局鑑定結果認係：仿ＷＡＬＴＨＥＲ廠半自動手槍製造之金屬玩具手槍，更換
    土造金屬槍管改造而成之改造手槍，機械性能良好，可擊發適用子彈，認具殺傷
    力，此有該局刑鑑字第○九二○○五二四○四號槍彈鑑定書一紙附卷可稽，足認
    扣案之槍枝確屬槍砲彈藥刀械管制條例所規範之槍枝無訛。次查被告甲○○於九
    十二年三月二十日警詢中供稱：手槍是我將槍管以電鑽打通，使槍管中空可發射
    子彈等語；於九十二年三月二十日台灣彰化地方法院檢察署檢察官偵查中供稱：
    槍枝是我自己打通槍管等語，足見其業已坦承自己改造手槍在卷。嗣被告於九十
    二年十一月十八日原審審理中改供稱：槍枝是以三千或五千郵購而來等語，然扣
    案槍枝具有殺傷力已如前述，則依社會一般常情判斷，實無法以如此低價，購得
    具有殺傷力之槍枝，其辯詞顯有不實。被告甲○○所購入者，應係不具殺傷力之
    玩具手槍。再查：扣案槍枝槍管之顏色為銀白色，表面粗糙，未經烤漆，尚留有
    加工之刮痕，而槍身之顏色為黑色，表面加工平整精緻、油漆色澤均勻，槍管與
    槍身接合處間隙大小不一，二者材質不同，有扣案槍枝可參。該扣案槍枝一望即
    知該槍管係以一般金屬槍管抽換原有槍管改造而成，並非原有玩具手槍之槍管。
    參酌上情，足以推知系爭槍枝應係被告甲○○所改造。未查：被告甲○○於九十
    二年三月二十日警詢中雖供稱：槍枝是我在家中改造的云云，於同日台灣彰化地
    方法院檢察署檢察官偵查中供稱：槍枝是我在我朋友工廠改造的，我朋友不知情
    云云。於本院審理時又供稱：槍管係不詳姓名、年籍、住所之友人在其工廠製造
    的，拿到我家賣給我，我在家把它裝上的云云。由上可知被告甲○○對於其有改
    造該槍枝，至少其有予以換裝槍管乙節供述明確，仍堪採信。又被告對於改造槍
    枝地點供述不一，惟改造槍枝應有工具為之，被告經查獲時並未扣得改造槍械之
    工具，是改造地點應認係在朋友工廠中改造完成。綜上所述，被告甲○○所辯，
    無非事後卸責之詞，不足採信，其改造槍枝犯行，洵可認定，應依法論科。
二、被告甲○○將不具殺傷力之玩具手槍，抽換金屬製造之槍管改造為可發射子彈具
    有殺傷力之槍枝，核其所為，係違反槍砲彈藥刀械管制條例第十一條第一項之製
    造可發射子彈具有殺傷力之手槍罪。其製造槍枝後復持有該槍枝之犯行，為製造
    槍枝罪所吸收，不另論持有槍枝罪。
三、原審認被告關於製造改造手槍部分之罪證明確，因予適用槍砲彈藥刀械管制條例
    第十一條第一項，刑法第十一條前段、第四十二條第三項、第三十八條第一項第
    一款等規定，並審酌被告犯罪之動機、目的、手段、製造槍枝對社會治安所生危
    害及犯後態度等一切情狀，就此部分量處有期徒刑六年，併科罰金新台幣三十萬
    元，並諭知罰金如易服勞役，以罰金總額與陸個月之日數比例折算之標準。扣案
    之改造玩具手槍一支及附於手槍內之彈匣二個為違禁物，爰依刑法第三十八條第
    一項第一款之規定宣告沒收。本院經核原判決認事用法及量刑，俱無不合。被告
    上訴意旨否認犯罪，為無理由，應予駁回。
據上論斷，應依刑事訴訟法第三百六十八條，判決如主文。
本案經檢察官廖椿堅到庭執行職務。
中    華    民    國      九十三      年      三      月      二十三    日
                                  臺灣高等法院臺南分院刑事第四庭
                                      審判長法官  鄭    文    肅
                                            法官  高    明    發
                                            法官  王    浦    傑
右正本證明與原本無異。
如不服本判決，應於判決送達後十日內向本院提出上訴狀，其未敘述理由者並應於提
出上訴狀後十日內向本院補提理由書（應附繕本)。
                                      法院書記官  蔡    振    豐
中    華    民    國      九十三      年      三      月      二十四    日
附錄本案論罪科刑法條：
槍砲彈藥刀械管制條例
第十一條    未經許可，製造、販賣或運輸第四條第一項第一款所稱其他可發射金屬
            子彈具有殺傷力之各式槍砲者，處五年以上有期徒刑，併科新臺幣一千
            元以下罰金。
            未經許可，轉讓、出租或出借前項所列槍砲者，處三年以上十年以下有
            徒刑，併科新臺幣七百萬元以下罰金。
            意圖供自己或他人犯罪之用，而犯前二項之罪者，處無期徒刑或七年以
            有期徒刑，併科新臺幣一千萬元以下罰金。
            未經許可，持有、寄藏或意圖販賣而陳列第一項所列槍砲者，處一年以
            七年以下有期徒刑，併科新臺幣七百萬元以下罰金。
            第一項至第三項之未遂犯罰之。
